【裁判字號】    97,上易,1001
【裁判日期】    971216
【裁判案由】    詐欺
【裁判全文】
臺灣高等法院高雄分院刑事判決        97年度上易字第993 號
                                    97年度上易字第1001號
上  訴  人
即  被  告  乙○○
                    現另案於臺灣高雄第二監獄執行中
上列上訴人因詐欺案件，不服臺灣高雄地方法院97年度易緝字第
88、89號中華民國97年10月28日第一審判決（起訴案號：臺灣高
雄地方法院檢察署96年度偵字第2805、19461 號），提起上訴，
本院判決如下：
     主  文
上訴駁回。
     理  由
一、按提起第二審之上訴，其上訴書狀應敘述具體理由，為第二
    審上訴必備之程式。此觀民國96年7 月4 日修正公布刑事訴
    訟法第361 條第2 項之規定甚明。倘上訴理由之敘述未合乎
    具體之要求者，其上訴即屬同法第362 條前段所定「上訴不
    合法律上之程式」，第二審法院應依同法第367 條前段之規
    定，以判決駁回之。至其理由之具體與否，屬第二審法院審
    查範圍，不在第一審法院命補正之列，上訴書狀如已敘述理
    由，無論其具體與否，即無待其補提理由書或命補正之問題
    。此與上訴書狀全未敘述上訴理由者，第一審法院依刑事訴
    訟法第361 條第3 項之規定，應定期間先命補正之情形，尚
    屬有別。又第二審上訴之目的，既在於請求撤銷、變更原判
    決，則所謂「具體理由」，自應就原判決如何足以撤銷、如
    何應予變更之「事實上」或「法律上」之具體根據，本於確
    實之訴訟資料暨原因事實之所出，逐一敘述、記載，必已具
    體指出原判決事實認定所依憑之證據有如何之錯誤（例如原
    判決所採納之證據如何不具證據能力，所為證明力之判斷如
    何違背經驗、論理法則等），法律之適用（尤其實體法）有
    如何違誤之處，而足以動搖原判決使之成為不當或違法而得
    改判之事由；必要時並應提出有利於己之事證，期使第二審
    法院採納，俾為有利於上訴人之認定，始屬合法。上訴理由
    之敘述，應先合乎具體之要求，始有所敘述可取與否之實體
    審理與判斷之問題。是上訴人之上訴書狀雖敘述上訴理由，
    但僅泛言原判決認定事實錯誤、違背法令、量刑失之過重或
    輕縱等情詞，而未依上揭意旨指出具體事由，或形式上雖已
    指出具體事由，然該等事由縱使屬實，亦不足以認為原判決
    有何不當或違法（例如所指摘訴訟程序之瑕疵，將因第二審
    重新審理而補正），或其所陳之事由，與訴訟資料所載不相
    適合，或所指摘原判決之「不當」或「違法」根本不存在者
    ，均應認其實質上並未符合具體之要件，庶符節制濫行上訴
    之立法意旨。
二、上訴人即被告乙○○不服原審判決，提起上訴。其理由略稱
    ：(一)被害人丙○○部分係在高雄市市議員王齡嬌服務處因協
    調不成，才鬧進警局，非檢察官論告書所言被扭送警局，且
    該部分已達成和解，還清金錢。(二)被害人甲○○於派出所指
    認口卡照片並非我本人，可見其指認錯誤，又當時刊登同性
    質廣告有數篇，銀行調閱手機譯文未給被告閱覽，被害人甲
    ○○於原審法院未出庭云云。
三、經查：
  (一)有關被害人楊明德部分，原審係認定【嗣乙○○於96年1 月
    18日，另在自由時報刊登相同之「協辦支票」廣告，為丙○
    ○發覺，始報警查獲上情】，上訴人所陳檢察官論告內容並
    非原審法院認定之結果。另上訴人所陳和解一情，亦經原審
    法院於論罪科刑欄審酌在案（見原審判決第6 頁）。
  (二)有關被害人甲○○部分，原審已於判決理由內詳為敘明該部
    分犯行，係【林民平於95年8 月28日20時許，在高雄市○○
    ○路「當場」發現「被告」，因而報警前往調查，並非先由
    警方提供口卡片指認後才查獲被告，是甲○○於警詢時所指
    認之口卡片雖非被告，但亦難為被告有利之認定。】（見原
    審判決第4 頁第2 段）。另被害人甲○○經原審法院以證人
    身分行進行傳喚、拘提均未到案（見原審97年度易緝字第88
    號卷第112-125 頁），是被害人甲○○於原審法院審理中雖
    未到案，並不足以認為原判決有何不當或違法。又被告所陳
    銀行調閱手機譯文未給被告閱覽一情，並未經原審法院採為
    認定被告有罪之證據。
  (三)綜上所論，原審所為論斷，於法均無不合，不能任意指摘係
    屬違法。而上訴意旨，徒憑己詞，再事爭執。且未具體指明
    原判決前開認事或用法有何不當或違法情形，應認上訴人之
    上訴實質上未符合理由應具體之要件。依上說明，其上訴為
    不合法律上之程式，應予駁回。並不經言詞辯論為之。
據上論斷，應依刑事訴訟法第367 條前段、第372 條，判決如主
文。
中    華    民    國    97    年    12    月    16    日
                  刑事第三庭    審判長法  官  周賢銳
                                      法  官  黃仁松
                                      法  官  施柏宏
以上正本證明與原本無異。
本判決不得上訴。
中    華    民    國    97    年    12    月    16    日
                                      書記官  白  蘭


司法院資訊處製作；財團法人民間司法改革基金會備份。
